臺灣士林地方法院民事裁定
110年度聲字第220號
聲  請  人  康林金葉
相  對  人  許正尚  
上列當事人間聲請停止執行事件，本院裁定如下：
    主  文
聲請人為相對人供擔保新臺幣壹佰貳拾萬元後，本院一一○年度
司執字第一六七二五號拍賣抵押物執行事件之強制執行程序，於
本院一一○年度補字第一四八六號債務人異議之訴事件判決確定
、和解或撤回起訴前應暫予停止。
    理  由
一、有回復原狀之聲請，或提起再審或異議之訴，或對於和解為
    繼續審判之請求，或提起宣告調解無效之訴、撤銷調解之訴
    ，或對於許可強制執行之裁定提起抗告時，法院因必要情形
    或依聲請定相當並確實之擔保，得為停止強制執行之裁定，
    強制執行法第18條第2項定有明文。
二、本件聲請意旨略以：本院民事執行處受理本院110年度司執
    字第16725號拍賣抵押物強制執行事件（下稱系爭執行事件
    ），聲請人業已具狀起訴，本件執行事件查封之財產一旦拍
    賣，難以回復原狀，爰聲請裁定停止系爭執行事件之執行程
    序等語。
三、經查：
　㈠相對人持本院109年度司拍字第408號、110年度抗字第17號確定裁定為執行名義，主張對聲請人及第三人殷康美絨之執行債權金額為新臺幣（下同）500萬元及違約金為由，聲請強制執行聲請人如附表所示之房屋、土地（下稱系爭房地）等財產（即系爭執行事件）。現因聲請人主張其並未就系爭房地辦理抵押權設定登記，而對相對人提起債務人異議之訴，欲排除對系爭房地之強制執行程序，由本院以110年度補字第1486號受理在案，該案與系爭執行事件均尚未終結等情，業據本院調閱前開案卷查核屬實，故聲請人依強制執行法第18條第2項規定，聲請停止系爭執行事件之強制執行程序，於法尚無不合。
　㈡法院定擔保金額而准許停止強制執行之裁定者，該項擔保係備供債權人因停止執行所受損害之賠償，其數額應依標的物停止執行後，債權人未能即時受償或利用該標的物所受之損害額，或其因另供擔保強制執行所受之損害額定之，非逕以標的物之價值或其債權額為依據（最高法院86年度台抗字第442號、91年度台抗字第429號裁定意旨參照）。經查，相對人向本院民事執行處聲請強制執行，請求聲請人給付500萬元及違約金等情，有民事強制執行聲請狀附於系爭執行事件卷內足稽，則聲請人對系爭執行事件提起債務人異議之訴，其訴訟標的金額已逾150萬元，為得上訴第三審案件，是本院審酌司法院頒佈之各級法院辦案期限實施要點，第一、二、三審民事通常程序審判案件之期限分別為1年4月、2年、1年，推估聲請人提起債務人異議之訴獲准停止執行，因而致相對人執行延宕期間約為4年4月。從而相對人因停止執行致債權未能即時受償，即可能受有法定遲延利息之損失約108萬3333元（計算式：5,000,000元×5%×（4+4/12）＝1,083,333元，小數點以下四捨五入），復考量前開債務人異議之訴移審、分案等程序上所費時間，以及相對人因延後受償所負資金利用不便等因素，本院認擔保金應從寬推估而以120萬元為適當。
四、綜上所述，本件聲請人聲請停止系爭執行事件之之強制執行
    程序，於法尚無不合，爰酌定120萬元之擔保金，准予停止
    執行。
五、依強制執行法第18條第2項，裁定如主文。
中　　華　　民　　國　　110 　年　　12　　月　　30　　日
                  民事第一庭法  官  江哲瑋
附表：
編號 土地坐落     面積 (平方公尺) 權利範圍  縣市 鄉鎮市區 段 小段 地號   1 新北市 八里區 中山  1097 789.15 411/10000 

編號 建號 基地坐落 建物門牌 層次及層數 建物面積 (平方公尺) 權利範圍 1 3944 新北市○○區○○段0000地號 新北市○○區○○路0段000巷0號6樓 層數：7層 層次：6層、7層 六層層次面積：83.60 七層層次面積：52.59 陽台附屬建物面積：13.49 露台附屬建物面積：38.19 花台附屬建物面積：1.10 全部 備註 含共有部分即同段3945建號建物，權利範圍10000分之411      

以上正本係照原本作成。
如對本裁定抗告，應於裁定送達後10日內向本院提出抗告狀，並
繳納抗告費新臺幣1,000 元。
中　　華　　民　　國　　110 　年　　12　　月　　30　　日
                            書記官  張祐誠